【裁判字號】    89,易,3163
【裁判日期】    890914
【裁判案由】    贓物等
【裁判全文】
臺灣板橋地方法院刑事判決                        八十九年度易字第三一六三號
    公  訴  人  臺灣板橋地方法院檢察署檢察官
    被      告  甲○○
右列被告因偽造文書等案件，經檢察官提起公訴 (八十九年度偵緝字第七九四號)，
本院判決如左：
    主  文
甲○○收受贓物，累犯，處罰金參仟元，如易服勞役，以參佰元折算壹日；又偽造署
押，足以生損害於公眾及他人，累犯，處有期徒刑參月，如易科罰金，以參佰元折算
壹日，台北市政府警察局保安警察大隊偵訊筆錄上偽造之「乙○○」署押貳枚、指紋
參枚均沒收。
    事  實
一、甲○○曾於民國八十四年參月二十三日因違反麻醉藥品管理條例案件，經本院以
    八十三年度少訴字第六十四號判處有期徒刑一年八月，緩刑三年，嗣因另犯他案
    ，經法院撤銷緩刑，又於八十五年十二月五日因違反麻醉藥品管理條例案件，經
    本院以八十五年度易字第七四二一號判處有期徒刑三月，八十六年一月三日判決
    確定，上開二罪接續執行，於八十七年七月十六日因縮短刑期假釋出監，並於八
    十八年三月一日縮刑期滿執行完畢。甲○○仍不知悔改，於八十八年六月間某日
    ，在台北縣永和市某地，明知綽號「阿偉」之成年男子所交付之乙○○國民身分
    證一張係來路不明之贓物（該國民身分證係乙○○於八十八年四月一日，在台北
    市○○○路所遺失，由不詳姓名之成年人拾得據為己有，侵占入己），竟予以收
    受入己，留供己用。嗣於八十八年六月二十五日三時許，因毒品危害防制條例案
    件為警當場查獲，甲○○為逃避刑責，竟冒用乙○○之名應訊，並接續於台北市
    政府警察局保安警察大隊之偵訊筆錄上，偽造「乙○○」之簽名二枚及按指印三
    枚，足生損害於乙○○本人及台北市政府警察局保安警察大隊對於犯罪偵查之正
    確性。乙○○經警方偵訊完畢釋回後，即將該乙○○之國民身分證丟棄。
二、案經台灣士林地方法院檢察署檢察官自動檢舉後呈請台灣高等法院檢察署檢察長
    令轉台灣板橋地方法院檢察署檢察官偵查起訴。
    理  由
一、訊據被告甲○○固坦承冒用乙○○名義接受警方偵訊，並簽名於偵訊筆錄，惟否
    認收受贓物罪嫌，辯稱：並沒有收受贓物云云。惟查，上開犯罪事實，業據被告
    甲○○於偵查中坦承不諱，且有被告偽造之「乙○○」署押在卷可稽，被告所辯
    顯係卸責之詞，並不足採。本件事證明確，被告犯行堪以認定。
二、核被告甲○○所為，係犯刑法第三百四十九條第一項之收受贓物罪及第二百十七
    條第一項之偽造署押罪。被告同時同地接續再偵訊筆錄偽造署押二枚、指紋三枚
    ，係本單一犯意接續進行，以實現一犯罪構成要件之單一行為，為接續犯，應以
    一罪論。被告所犯上開二罪，犯意個別，罪名互殊，應予分論併罰。查被告前有
    如事實欄第一項所示之犯罪、科刑及徒刑之執行情形，有台灣高等法院檢察署刑
    案紀錄簡覆表一件在卷可憑，其受有期徒刑之執行完畢後，五年以內再犯有期徒
    刑以上之本罪，均為累犯，皆應依法加重其刑。爰審酌被告之素行、所生危害及
    犯後態度等一切情狀，分別量處如主文所示之刑，並分別諭知易科罰金及易服勞
    役之折算標準。台北市政府警察局保安警察大隊之偵訊筆錄上偽造之「乙○○」
    署押二枚、指紋三枚，均應依刑法第二百十九條沒收之。
據上論斷，應依刑事訴訟法第二百九十九條第一項前段，刑法第三百四十九條第一項
、第二百十七條第一項、第四十七條、第四十一條、第四十二條第二項、第二百十九
條，罰金罰鍰提高標準條例第一條前段、第二條，判決如主文。
本案經檢察官陳孟黎到庭執行職務
中      華      民      國    八十九    年      九      月     十四     日
                                      臺灣板橋地方法院刑事第一庭
                                          法  官    胡  堅  勤
右正本證明與原本無異。
如不服本判決，應於判決送達後十日內，向本院提出上訴狀。
                                          書記官    劉  文  美
中      華      民      國    八十九    年      九      月     十四     日
附錄本案論罪科刑法條全文：
刑法第三百四十九條第一項
收受贓物者，處三年以下有期徒刑、拘役或五百元以下罰金。
搬運、寄藏、故買贓物或為牙保者，處五年以下有期徒刑、拘役或科或併科一千元以
下罰金。
因贓物變得之財物，以贓物論。
刑法第二百十七條
偽造印章、印文或署押，足以生損害於公眾或他人者，處三年以下有期徒刑。
盜用印章、印文或署押，足以生損害於公眾或他人者，亦同。


司法院資訊處製作；財團法人民間司法改革基金會備份。
